臺灣臺北地方法院刑事判決　　　　　　　 96年度易字第788號
公　訴　人　臺灣臺北地方法院檢察署檢察官
被　　　告　甲○○
上列被告因違反毒品危害防制條例案件，經檢察官提起公訴（九
十六年度毒偵字第七七二號），嗣於本院準備程序進行中，被告
就被訴事實為有罪之陳述，經本院裁定進行簡式審判程序，本院
判決如下：
    主    文
甲○○施用第二級毒品，累犯，處有期徒刑陸月，如易科罰金，
以新臺幣壹仟元折算壹日。扣案之第二級毒品甲基安非他命拾玖
包（不含空包裝袋，驗餘淨重合計伍拾公克）均沒收銷燬之，扣
案之甲基安非他命包裝袋拾玖個、分裝袋肆佰伍拾個、已使用之
玻璃球吸食器貳個、未曾使用之玻璃球吸食器伍個、塑膠吸管
支及安非他命吸食器壹個均沒收。
    犯罪事實
一、甲○○前於民國八十七年間因施用毒品案件，經本院依臺灣
    臺北地方法院檢察署檢察官之聲請，以八十七年度毒聲字第
    一一一九號裁定入勒戒處所觀察、勒戒後，認無繼續施用毒
    品傾向，於八十七年十月二十日釋放出所，並經臺灣臺北地
    方法院檢察署檢察官以八十七年度偵字第二一一○四號為不
    起訴處分確定。次於九十二年間又因施用毒品案件，經本院
    依臺灣臺北地方法院檢察署檢察官之聲請，以九十二年度毒
    聲字第一三一五號裁定入勒戒處所觀察、勒戒後，認無繼續
    施用毒品傾向，於九十二年十二月四日釋放出所，並經臺灣
    臺北地方法院檢察署檢察官以九十二年度毒偵緝字第二六五
    號為不起訴處分確定。復於九十三年間因施用毒品案件，經
    本院以九十三年度簡字第三一○一號判決判處有期徒刑七月
    ，臺灣高等法院以九十四年度上易字第九八八號判決上訴駁
    回確定，於九十五年十月九日因縮刑期滿執行完畢。又於九
    十三年間因施用毒品案件，經本院（起訴書誤載為臺灣高等
    法院）以九十三年簡字第一五三○號判決判處有期徒刑五月
    確定，並於九十三年間因犯詐欺罪，經本院以九十四年度易
    字第六九二號判決判處有期徒刑六月，臺灣高等法院以九十
    五年度上易字第一五五五號判決上訴駁回確定，上開二罪經
    臺灣高等法院以九十五年度聲字第二五九五號裁定應執行有
    期徒刑十月確定（此部分不構成累犯，起訴書誤載為於九十
    四年六月十三日執行完畢）。詎猶不知悔改，明知安非他命
    及甲基安非他命均為毒品危害防制條例第二條第二項第二款
    所定之第二級毒品，均不得持有及施用，竟基於施用第二級
    毒品安非他命及甲基安非他命之犯意，於九十六年三月三日
    上午六時許，在臺北市大安區○○○路○段八八號二樓之一
    之Ａ三套房住處內，以將含有安非他命及甲基安非他命成分
    之白色結晶置入玻璃球吸食器內，用火燒烤加熱後再吸食其
    霧化氣體之方式，施用第二級毒品安非他命及甲基安非他命
    一次。嗣於同日晚上十時十分許，在臺北市○○區○○街一
    五巷口為警查獲，並當場扣得其所有之第二級毒品甲基安非
    他命六包（不含空包裝袋，淨重六點一四公克）及分裝袋二
    十個，復經甲○○同意，旋即前往上開住處執行搜索，並扣
    得其所有之第二級毒品甲基安非他命十三包（不含空包裝袋
    ，淨重四十三點九五公克）、分裝袋四百三十個、已使用之
    玻璃球吸食器二個、未曾使用之玻璃球吸食器五個、塑膠吸
    管三支及安非他命吸食器一個。
二、案經臺北市政府警察局移送臺灣臺北地方法院檢察署檢察官
    偵查起訴。
    理    由
一、上開事實，業據被告甲○○於警詢、偵查及本院審理時坦承
    不諱，並有甲基安非他命十九包（不含空包裝袋，合計淨重
    五十點零九公克）、分裝袋四百五十個、已使用之玻璃球吸
    食器二個、未曾使用之玻璃球吸食器五個、塑膠吸管三支及
    安非他命吸食器一個扣案可資佐證。而被告於九十六年三月
    四日為警所採集之尿液經送臺灣尖端先進生技醫藥股份有限
    公司以酵素免疫分析法（ＥＩＡ）初步檢驗，再以氣相層析
    質譜儀法（ＧＣ／ＭＳ）確認檢驗結果，呈安非他命及甲基
    安非他命陽性反應，此有臺灣尖端先進生技醫藥股份有限公
    司九十六年三月九日濫用藥物檢驗報告及臺北市政府警察局
    偵辦毒品案件尿液檢體委驗單各一份在卷可稽，又被告為警
    查獲時扣案之白色晶體十九包（不含空包裝袋，合計淨重五
    十點零九公克，取樣零點零九公克鑑定用罄，驗餘淨重合計
    五十公克），經內政部警政署刑事警察局以氣相層析質譜儀
    法及核磁共振分析法檢驗結果，確呈第二級毒品甲基安非他
    命反應，此有內政部警政署刑事警察局九十六年三月二十六
    日刑鑑字第○九六○○三三六四三號鑑定書一紙在卷可憑，
    被告任意性自白核與事實相符，應堪採信。再被告前於八十
    七年間因施用毒品案件，經本院依臺灣臺北地方法院檢察署
    檢察官之聲請，以八十七年度毒聲字第一一一九號裁定入勒
    戒處所觀察、勒戒後，認無繼續施用毒品傾向，於八十七年
    十月二十日釋放出所，並經臺灣臺北地方法院檢察署檢察官
    以八十七年度偵字第二一一○四號為不起訴處分確定，次於
    九十二年間又因施用毒品案件，經本院依臺灣臺北地方法院
    檢察署檢察官之聲請，以九十二年度毒聲字第一三一五號裁
    定入勒戒處所觀察、勒戒後，認無繼續施用毒品傾向，於九
    十二年十二月四日釋放出所，並經臺灣臺北地方法院檢察署
    檢察官以九十二年度毒偵緝字第二六五號為不起訴處分確定
    等情，有臺灣高等法院被告前案紀錄表一份在卷可按，足認
    被告係於觀察勒戒執行完畢釋放後，五年內再施用第二級毒
    品。綜上所述，本件事證明確，被告犯行堪以認定，應依法
    論科。
二、按安非他命及甲基安非他命均係屬毒品危害防制條例第二條
    第二項第二款所規定之第二級毒品，均不得持有及施用。核
    被告所為，係犯毒品危害防制條例第十條第二項之施用第二
    級毒品罪。查被告前於九十三年間因施用毒品案件，經本院
    以九十三年度簡字第三一○一號判決判處有期徒刑七月，臺
    灣高等法院以九十四年度上易字第九八八號判決上訴駁回確
    定，於九十五年十月九日因縮刑期滿執行完畢，有臺灣高等
    法院被告前案紀錄表一份在卷可按，其受有期徒刑之執行完
    畢，五年以內故意再犯上開有期徒刑以上之罪，為累犯，應
    依刑法第四十七條第一項規定，加重其刑至二分之一。爰審
    酌被告前於勒戒處所觀察、勒戒後，未把握自新機會，又再
    次施用足以導致人體機能發生依賴性、成癮性及抗藥性等障
    礙之第二級毒品安非他命及甲基安非他命，對個人身心戕害
    甚鉅，素行不佳，惟念其犯罪後態度良好及其犯罪之動機、
    目的、手段、方法、品行、智識程度等一切情狀，量處如主
    文所示之刑，並諭知易科罰金之折算標準。又扣案之第二級
    毒品甲基安非他命十九包（不含空包裝袋，合計淨重五十點
    零九公克，驗餘淨重合計五十公克）均應依毒品危害防制條
    例第十八條第一項前段規定宣告沒收並銷燬之；另扣案之甲
    基安非他命包裝袋十九個、分裝袋四百五十個，均有防止毒
    品裸露、逸出及潮濕之功用，並均便於攜帶使用，與已使用
    之玻璃球吸食器二個、未曾使用之玻璃球吸食器五個、塑膠
    吸管三支及安非他命吸食器一個，分別為供被告犯罪所用或
    犯罪預備之物，且均屬被告所有，業據被告陳明在卷，均依
    刑法第三十八條第一項第二款之規定宣告沒收。
據上論斷，應依刑事訴訟法第二百八十四條之一、第二百七十三
條之一第一項、第二百九十九條第一項前段，毒品危害防制條例
第十條第二項、第十八條第一項前段，刑法第十一條前段、第四
十七條第一項、第四十一條第一項前段、第三十八條第一項第二
款，判決如主文。
本件經檢察官陳清茂到庭執行職務
中　　華　　民　　國　九十六　年　  四  　月　 三十 　日
　　　　　　　　臺灣臺北地方法院刑事第一庭
                    法    　官　雷淑雯
以上正本證明與原本無異。
如不服本判決，應於判決送達後十日內，向本院提出上訴狀。
中　　華　　民　　國　九十六　年　  四  　月　 三十 　日
　　　　　  　　　　書  記  官　陳弘文
附錄：本案論罪科刑法條全文
毒品危害防制條例第十條第二項：
施用第二級毒品者，處三年以下有期徒刑。
